【裁判字號】    95,訴緝,171
【裁判日期】    950921
【裁判案由】    強盜等
【裁判全文】
臺灣板橋地方法院刑事判決             95年度訴緝字第171號
公  訴  人  臺灣板橋地方法院檢察署檢察官
被      告  丁○○
指定辯護人  本院公設辯護人己○○
上列被告因強盜等案件，經檢察官提起公訴（94年度偵字第1655
2 、17377 、19104 、20074 號）及移送併辦（95年度偵字第46
27號），本院判決如下：
    主  文
丁○○連續攜帶兇器踰越安全設備竊盜，累犯，處有期徒刑貳年
。扣案之手電筒壹支、扳手壹支、破壞剪壹支、鑰匙壹支、單柄
剪刀壹支，均沒收之。
    事  實
一、丁○○前因公共危險、違反麻醉藥品管理條例、違反藥物藥
    商管理法、贓物等案件，先後經法院判處有期徒刑四年六月
    、五月、一年、六月確定，經定應執行刑為有期徒刑六年確
    定，於民國（下同）八十四年七月二十二日縮短刑期假釋後
    ，經撤銷假釋執行殘刑四年三月二十八日，又於八十九年八
    月四日縮短刑期假釋，於九十一年五月二十七日假釋期滿未
    經撤銷，以執行完畢論（構成累犯）。詎其猶不知悔改，竟
    意圖為自己不法之所有，並基於竊盜之概括犯意，自九十四
    年四月二十九日起至九十五年二月二十四日止，連續在如附
    表所示之地點，或獨自一人，或與許鴻志（業經審結）基於
    共同竊盜之犯意聯絡，以客觀上足以傷害他人生命、身體之
    剪刀等工具，竊取如附表所示被害人之財物（詳細犯罪時間
    、地點、被害人、行為態樣、所得財物、查獲經過及扣案物
    ，詳如附表所示）。
二、案經臺北縣府警察局板橋、樹林及新莊分局移送臺灣板橋地
    方法院檢察署檢察官偵查起訴，及乙○○訴由臺北縣政府警
    察局三重分局報請臺灣板橋地方法院檢察署檢察官偵查移送
    併辦。
    理  由
一、訊據被告丁○○就如附表編號一至四、附表編號五之竊盜
    犯罪事實部分，均於本院審理中坦承不諱，並有如附表證據
    欄所示之證據足資佐證（其中有關證人戊○○、丙○○、辛○○、壬○○、庚○○、甲○○、乙○○、周銘翔等於警詢
    中之證述部分，業經被告及辯護人於本院審理中同意採為證
    據，且經本院審酌上開陳述作成時之情狀，並無非任意性或
    證據力明顯過低之情狀，認採為證據並無不當，依刑事訴訟
    法第一百五十九條之五第一項之規定，得為證據），是被告
    此部分之自白足認與事實相符。另被告矢口否認有附表編號
    五所示在臺北縣三重市○○路○段五九八號踰越安全設備
    竊盜未遂之犯行，辯稱：當時是進入該處睡覺，並非要行竊
    云云，惟查：被告此部分之犯行，有如附表編號五之證據欄
    所示之證據足佐，且證人即被害人乙○○於警詢中陳稱：「
    該地是我公司承包設計裝潢之地點，我是現場負責人」、「
    每日工作時間為八時至十七時止，每次下班都是我最後一個
    離開」、「我九十五年二月二十三日十七時二十分許離開時
    ，所有門窗均已關妥，並設保全系統」等語，足見現場雖係
    一施工地點，惟於夜間門窗緊閉，並裝設保全系統，顯非一
    般人得輕易任意進出之處。又被告為警查獲時係躲藏於上開
    施工處所之女廁所內，該廁所內放置眾多施工用品，空間狹
    小，有照片四張在卷足佐，顯非可供睡覺之處所，衡諸常情
    ，被告若確係尋找睡覺處所，何須躲藏於該廁所內？再參酌
    被告係駕駛甫行竊而來之車號二二０七─ＧＨ號自用小貨車
    到達上開地點，而該車為箱型車，車內空間足供睡覺歇息之
    用，亦有照片五張在卷可稽，衡情被告顯無須為睡覺而侵入
    上開地點。綜上足認被告所辯，顯與常情不符，不足採信。
    本案事證明確，被告之犯行洵堪認定。
二、至公訴人認被告於附表編號三所示之時、地行竊後欲離去時
    ，遭屋主辛○○發覺，被告與共犯許鴻志二人為脫免逮捕，
    許鴻志遂持破壞剪攻擊辛○○，致辛○○受有左手擦挫傷之
    傷害，認被告此部分係犯刑法第三百二十九條之準強盜罪嫌
    （應為刑法第三百二十九條而有同法第三百二十一條第一項
    第一款之情形，應依同法第三百三十條之加重準強盜罪嫌論
    處之誤載）云云。訊據被告堅決否認有攻擊屋主辛○○之行
    為，辯稱：偷到之後，屋主就來了，叫我們二人跪下，我有
    跪下，但許鴻志不跪下，有跟他們對話，對方就打他等語。
    經查：
（一）按竊盜因防護贓物、脫免逮捕，而當場實施強暴、脅迫，
      論以強盜之規定，自以實施強暴、脅迫之人為限，其他竊
      盜共犯對於行強如無犯意之聯絡者，不容概以強盜論擬（
      最高法院二十三年上字第二三一六號判例、七十九年台上
      字第八號判決意旨參照）。
（二）證人辛○○於本院審理中證稱：「當時是看到兩個人在拿
      我爸的工具，我有問他們在做什麼，他們說是在拿自己的
      東西，但東西明明是我爸的，其中有一個人就要跑，他手
      上拿著一支破壞剪，當時只有我跟我太太在現場，他拿破
      壞剪要攻擊我，被我手抓住，我拿旁邊的鐵棍反擊他。當
      時我一個人要對付兩個，我有叫我太太按電鈴叫我哥壬○○下來，我哥下來後剛好抓到跑到倉庫前的那一個」、「
      我剛看到他們時，就叫他們跪下，有一個有跪下，另一個
      要跑，就是拿破壞剪攻擊我那個人」、「我先請他們跪，
      因為當時我只有一個人，他們兩個人，手上又有工具，我
      要控制場面，結果，只有一個跪下來，另一個人要跑，還
      拿手上的破壞剪攻擊我」、「當時歹徒是拿破壞剪在手上
      向我頭部打過來，我伸手出來接住，所以手才受傷」、「
      （偵查卷第三十四頁）照片上穿黑色衣服的人是跪下的，
      另外穿紅衣服（應為土黃色）的人是要跑走並攻擊我的人
      ，我哥後來抓住的那個人，也是穿紅衣（應為土黃色衣）
      的那個人」等語（見本院九十四年度訴字第二八七三號案
      件九十五年四月二十日審判筆錄第八至十頁）；證人壬○○於本院審理中亦證稱：「我弟媳按電鈴跟我說有小偷，
      我就下樓去看，下去後看到兩個小偷，我不知道他們名字
      ，有一個手上有拿破壞剪，另一個在看他們偷的切割機。
      拿破壞剪的那個準備要跑走」、「拿破壞剪那個跟我弟在
      那邊打，他後來看到我就要跑走。另一個就一直站在那邊
      看」、「我下樓時就是看到一個拿破壞剪要跑走，另一個
      就站在機車旁看切割器」、「（偵查卷第三十四頁照片上
      ）穿土紅色（應為土黃色）赤腳的，是拿破壞剪的人，穿
      黑色上衣是站在機車旁看的那個人，我下樓時他是站著」
      等語（見本院九十五年四月二十日審判筆錄第十二、十三
      頁）。證人辛○○、壬○○上開證述，核與被告辯稱：偷
      到之後，屋主就來了，叫我們二人跪下，我有跪下等語相
      符。又共犯許鴻志於本院審理中復自承偵查卷第三十四頁
      照片中穿著土黃色上衣之人為其本人無誤，及被告行竊後
      有將破壞剪交給伊等語（見本院九十四年度訴字第二八七
      三號案件九十五年五月二十三日審判筆錄第十三、十七頁
      ）。顯見被告與共犯許鴻志行竊得手欲離開現場時，遭屋
      主辛○○發現後，辛○○喝令被告與共犯許鴻志跪下，以
      求控制現場，被告隨即依令跪下，並未再有任何動作，而
      係共犯許鴻志為脫免逮捕，持破壞剪攻擊證人辛○○。是
      依據上開證人證述情節以觀，共犯許鴻志為脫免逮捕，對
      證人辛○○施以強暴，顯係現場臨時起意，並無證據證明
      與被告間就該強暴行為有何犯意聯絡，揆諸上開最高法院
      判決意旨，被告對於共犯許鴻志犯竊盜罪後為脫免逮捕而
      施強暴行為部分，既無共同犯意聯絡，自難被告此部分係
      犯刑法第三百二十九條之準強盜罪或第三百三十條之加重
      準強盜罪。
三、至公訴意旨另認附表編號四犯行部分，被告係與黃嘉鴻有共
    同犯意聯絡云云。惟查，被告於警詢、偵查中雖曾供稱：是
    黃嘉鴻駕駛如附表編號四所示之車輛到我家樓下載我，該車
    輛不是我偷的云云，然其於本院審理中則供承：該車是我偷
    的，是我一個人偷的，黃嘉鴻沒有偷，之前是因為想要交保
    ，所以才說是黃嘉鴻偷的。我是用剪刀開車門偷的等語，足
    見被告於本院審理中已翻異前供，而自承上開車輛為其單獨
    竊取，並有被告所有供其行竊所用之鑰匙、單柄剪刀各一支
    扣案足資佐證。且被告為警查獲時，現場雖另有一人在場，
    但於員警上前盤查前即離開，僅被告一人停留於車旁，且該
    車上放置有被告之物品之事實，業據證人即查獲員警方聖文
    於偵查及本院審理中證述屬實，又證人黃嘉鴻於本院審理中
    亦結證稱沒有駕駛之上開車輛搭載被告之情事等語。此外，
    並無任何積極證據證明此部分之犯行係被告與黃嘉鴻共同犯
    之，附此敘明。
四、查被告行為後，於九十四年二月二日修正公布之刑法，業於
    九十五年七月一日施行。按行為後法律有變更者，適用行為
    時之法律，但行為後之法律有利於行為人者，適用最有利於
    行為人之法律，現行刑法第二條第一項訂有明文。此條規定
    乃與刑法第一條罪刑法定主義契合，而貫徹法律禁止溯及既
    往原則，係規範行為後法律變更所生新舊法律比較適用之準
    據法，是刑法第二條本身雖經修正，但刑法第二條既屬適用
    法律之準據法，本身尚無比較新舊法之問題，應一律適用裁
    判時之現行刑法第二條規定以決定適用之刑罰法律，合先敘
    明。又以本次刑法修正之比較新舊法，應就罪刑有關之共犯
    、未遂犯、想像競合犯、牽連犯、連續犯、結合犯，以及累
    犯加重、自首減輕暨其他法定加減原因（如身分加減）與加
    減例等一切情形，綜其全部罪刑之結果而為比較，最高法院
    九十五年五月二十三日九十五年度第八次刑庭會議決議可資
    參照。經查：
（一）刑法第三百二十條第一項之竊盜罪，法定刑得科銀元五百
      元以下罰金，據修正後刑法施行法增訂第一條之一：「中
      華民國九十四年一月七日刑法修正施行後，刑法分則編所
      定罰金之貨幣單位為新臺幣。九十四年一月七日刑法修正
      時，刑法分則編未修正之條文定有罰金者，自九十四年一
      月七日刑法修正施行後，就其所定數額提高為三十倍。但
      七十二年六月二十六日至九十四年一月七日新增或修正之
      條文，就其所定數額提高為三倍」及修正後刑法第三十三
      條第五款修正為：「主刑之種類如下：五、罰金：新臺幣
      一千元以上，以百元計算之」等規定，是依修正後之法律
      ，刑法第三百二十條第一項之竊盜罪，所得科處之罰金刑
      最高為新臺幣一萬五千元，最低為新臺幣一千元；然依被
      告行為時之刑罰法律，即罰金罰鍰提高標準條例第一條前
      段規定之提高倍數十倍及修正前刑法第三十三條第五款規
      定之罰金最低額一元計算，該罪之罰金刑最高為銀元五千
      元，最低額為銀元一元，若換算為新臺幣，最高額雖與新
      法同為新臺幣一萬五千元，然最低額僅為新臺幣三元。因
      此，比較上述修正前、後之刑罰法律，自以被告行為時關
      於科處罰金刑之法律較有利於被告。
（二）刑法第二十八條共犯之規定，於修正前之規定為：「二人
      以上共同實施犯罪之行為者，皆為正犯」，修正施行後之
      規定則為：「二人以上共同實行犯罪之行為者，皆為正犯
      」，揆諸本條之修正理由係為釐清陰謀共同正犯、預備共
      同正犯、共謀共同正犯是否合乎本條規定之正犯要件。而
      本案被告與共犯許鴻志共同加重竊盜之犯行部分，既屬實
      行犯罪行為之正犯，則適用修正施行前之刑法第二十八條
      規定論擬，並無不利於被告。
（三）刑法第二十五條、第二十六條未遂犯之規定部分，就刑法
      第二十五條第一項關於「已著手於犯罪行為之實行而不遂
      者，為未遂犯」之規定並未修正，而同條第二項於修正前
      之規定為：「未遂犯之處罰，以有特別規定者，為限」，
      修正後則為：「未遂犯之處罰，以有特別規定者為限，並
      得按既遂犯之刑減輕之」，另刑法第二十六條修正前為：
      「未遂犯之處罰，得按既遂犯之刑減輕之。但其行為不能
      發生犯罪之結果，又無危險者，減輕或免除其刑」，修正
      後則為：「行為不能發生犯罪之結果，又無危險者，不罰
      」，是除不能未遂犯修正為不罰以外，僅二條文條項之移
      列。本案被告附表編號五所示有關在臺北縣三重市○○路
      ○段五九八號竊盜未遂之犯行，其未遂型態既非不能未遂
      犯，則適用修正前刑法第二十五條、第二十六條未遂犯之
      規定，自無不利於被告。
（四）又刑法第五十六條連續犯之規定，業於修正後刪除，是於
      新法修正施行後，被告之數犯罪行為，即須分論併罰。此
      刪除雖非犯罪構成要件之變更，但顯已影響行為人刑罰之
      法律效果，自屬法律有變更，比較新、舊法結果，仍應適
      用較有利於被告之行為時法律即舊法論以連續犯，此有最
      高法院九十五年度第八次刑事庭會議決議五、（四）點可
      資參照。
（五）刑法四十七條有關累犯之規定，修正前規定「受有期徒刑
      之執行完畢，或受無期徒或有期徒刑一部之執行而赦免後
      ，五年以內再犯有期徒刑以上之罪者，為累犯，加重本刑
      至二分之一。」，而修正後則規定「受執刑之執行完畢，
      或一部之執行而赦免後，五年以內故意再犯有期徒刑以上
      之罪者，為累犯，加重本刑至二分之一」，比較新舊法之
      結果，被告行為依新、舊法均構成累犯，行為時之舊法對
      於被告並無不利。
（六）綜合上述各條文修正前、後之比較，揆諸前揭最高法院決
      議及修正後刑法第二條第一項前段、後段規定之「從舊、
      從輕」原則，自應適用被告行為時之法律，即修正前刑法
      之相關規定，予以論處。
五、核被告丁○○所為，分別係犯如附表所犯法條欄所示之罪。
    其中附表編號二犯行部分，公訴人認被告係犯刑法第三百
    二十一條第一項第二、三款之攜帶兇器踰越安全設備竊盜罪
    、附表編號三犯行部分，公訴人認被告係犯刑法第三百二十
    九條之準強盜罪、附表編號四犯行部分，公訴人認被告係犯
    刑法第三百二十條第一項之竊盜罪，均有未洽，惟起訴之基
    本犯罪事實同一，爰依法變更起訴法條。公訴意旨雖未論及
    被告如附表編號五所示之犯行部分，惟此部分與起訴部分有
    連續犯裁判上一罪關係，為起訴效力所及，本院自得加以審
    究。又被告就附表編號三之犯行部分，與許鴻志有犯意聯絡
    及行為分擔，均為共同正犯。又被告先後多次竊盜、踰越安
    全設備竊盜未遂、攜帶兇器竊盜、踰越安全設備竊盜、攜帶
    兇器踰越安全設備竊盜之犯行，時間緊接，所犯為犯罪構成
    要件相同之罪名，顯係基於概括犯意反覆為之，為連續犯，
    應依修正前刑法第五十六條規定以一情節較重之攜帶兇器逾
    越安全設備竊盜罪論，並加重其刑。又被告前有如犯罪事實
    欄所載之犯罪科刑及執行情形，有臺灣高等法院被告前案紀
    錄表一件在卷可稽，其於有期徒刑執行完畢後五年內，再犯
    有期徒刑以上刑之本罪，為累犯，應依修正前刑法第四十七
    條規定，加重其刑，並遞加重之。爰審酌被告犯罪之動機、
    目的、手段、智識程度、行竊次數、所竊取之財物價值、於
    竊盜犯行為警查獲後仍再行竊，惡性重大，且連續竊盜多次
    對社會治安危害非輕，及犯後坦承部分犯行之態度等一切情
    狀，量處如主文所示之刑。
六、扣案之手電筒一支、扳手一支、破壞剪一支、鑰匙一支、單
    柄剪刀一支，為被告所有，供其為本案犯行所用之物，業據
    被告於本院審理中供明在卷，爰依修正前刑法第三十八條第
    一項第二款規定，宣告沒收之。至另扣案之鑰匙二支、鑰匙
    六支、長刀一支，則無證據證明與本案犯行有關，爰不予宣
    告沒收。
據上論斷，應依刑事訴訟法第二百九十九條第一項前段、第三百
條，刑法第二條第一項前段、修正前刑法第五十六條、刑法第三
百二十一條第一項第二款、第三款（未修正）、修正前第四十七
條、修正前第三十八條第一項第二款，判決如主文。
本案經檢察官黃仙宜到庭執行職務。
中    華    民    國    95    年    9     月    21    日
                  刑事第十六庭  審判長法  官  白光華
                                      法  官  曾淑娟
                                      法  官  楊志雄
以上正本證明與原本無異
如不服本判決應於送達後10日內向本院提出上訴狀
                                      書記官  陳靜怡
中    華    民    國    95    年    9     月    21    日
附錄本案論罪科刑法條全文：
中華民國刑法第321條（加重竊盜罪）
犯竊盜罪而有左列情形之一者，處6 月以上、5 年以下有期徒刑
：
一、於夜間侵入住宅或有人居住之建築物、船艦或隱匿其內而犯
    之者。
二、毀越門扇、牆垣或其他安全設備而犯之者。
三、攜帶兇器而犯之者。
四、結夥三人以上而犯之者。
五、乘火災、水災或其他災害之際而犯之者。
六、在車站或埠頭而犯之者。
前項之未遂犯罰之。
~T48W1Z1;
附表一
┌─┬───┬────┬─────────┬───┬───────┬────┐
│編│時間  │地點    │行為態樣、竊得財物│被害人│證據          │所犯法條│
│號│      │        │、查獲過程及扣案物│      │              │        │
├─┼───┼────┼─────────┼───┼───────┼────┤
│1 │94年4 │臺北縣新│丁○○徒手將前開地│戊○○│被告丁○○於本│刑法第32│
│  │月29日│莊市新樹│點三樓窗戶拆下後，│      │院審理中之自白│1 條第1 │
│  │下午4 │路699 巷│踰越窗戶安全設備進│      │、證人戊○○於│項第2 款│
│  │時許  │14弄18之│入屋內竊取項鍊二條│      │警詢及本院審理│之踰越安│
│  │      │1號     │、現金新台幣（下同│      │中之證述、現場│全設備竊│
│  │      │        │）一千餘元（共約價│      │照片八張、內政│盜罪    │
│  │      │        │值二萬元）。經警在│      │部警政署94年6 │        │
│  │      │        │遭拆卸之窗戶玻璃上│      │月3 日刑紋字第│        │
│  │      │        │採集指紋送請鑑定結│      │0000000000號指│        │
│  │      │        │果，與丁○○指紋相│      │紋鑑定書。    │        │
│  │      │        │符。              │      │              │        │
├─┼───┼────┼─────────┼───┼───────┼────┤
│2 │94年│臺北縣板│丁○○攜帶客觀上│丙○○│被告丁○○於警│刑法第│
│  │9 月22│橋市大觀│可供兇器使用之扳手│      │詢、偵查及本院│321 條第│
│  │日晚上│路2 段17│，鬆脫前開地點後方│      │審理中之自白、│1 項第2 │
│  │9 時許│4 巷153 │廁所窗戶螺絲，將窗│      │證人丙○○於警│、3 款之│
│  │      │號（由申│戶拆下後，踰越窗戶│      │詢中之證述、贓│攜帶兇器│
│  │94年│甲企業社│安全設備進入前開夜│      │物認領保管單一│踰越安全│
│  │9月23 │工廠）  │間無人所在之工廠，│      │件、扣案之手電│設備竊盜│
│  │日凌晨│        │竊取五台電鑽（共約│      │筒、扳手各一支│罪      │
│  │4 時許│        │價值三萬五千元），│      │、查獲時現場帳│        │
│  │      │        │離去時，並將後門鎖│      │片二十四張。  │修正前│
│  │      │        │打開，以便翌日再次│      │              │刑法第32│
│  │      │        │前往行竊。其後將上│      │              │0 條第1 │
│  │      │        │開所竊得之物持往臺│      │              │項竊盜罪│
│  │      │        │北縣三重市○○路跳│      │              │        │
│  │      │        │蚤市場出售，得款約│      │              │        │
│  │      │        │三千餘元，花用殆盡│      │              │        │
│  │      │        │。                │      │              │        │
│  │      │        │再於翌日前往上址│      │              │        │
│  │      │        │，利用後門鎖已於前│      │              │        │
│  │      │        │日打開，而自後門進│      │              │        │
│  │      │        │入前開夜間無人所在│      │              │        │
│  │      │        │之工廠（無故侵入建│      │              │        │
│  │      │        │築物部分，未據告訴│      │              │        │
│  │      │        │），竊取亞焊機、切│      │              │        │
│  │      │        │割機、發電機、手提│      │              │        │
│  │      │        │電磨機、電動打壁機│      │              │        │
│  │      │        │、小型吊機、各式電│      │              │        │
│  │      │        │鑽，合計共十二台（│      │              │        │
│  │      │        │價值約十六萬二千元│      │              │        │
│  │      │        │）。嗣於94年9 月23│      │              │        │
│  │      │        │日下午2 時30分許，│      │              │        │
│  │      │        │為警在臺北縣新莊市│      │              │        │
│  │      │        │新樹路699 巷31號住│      │              │        │
│  │      │        │處查獲，並扣得許廷│      │              │        │
│  │      │        │安所有，供行竊使用│      │              │        │
│  │      │        │之手電筒一支、扳手│      │              │        │
│  │      │        │一支（另扣得與本案│      │              │        │
│  │      │        │無關之鑰匙二支）及│      │              │        │
│  │      │        │其竊得之上開工具共│      │              │        │
│  │      │        │十二台。          │      │              │        │
├─┼───┼────┼─────────┼───┼───────┼────┤
│3 │94年10│臺北縣樹│丁○○與許鴻志共同│辛○○│被告丁○○於本│刑法第28│
│  │月9 日│林市俊英│騎乘機車前往上開地│      │院審理中之自白│條、第32│
│  │下午2 │街133 巷│點（無故侵入建築物│      │、證人辛○○、│1 條第1 │
│  │時許  │29號旁倉│部分，未據告訴），│      │壬○○於警詢及│項第3 款│
│  │      │庫      │由丁○○持客觀上可│      │本院審理中之證│之共同攜│
│  │      │        │供兇器使用之破壞剪│      │述、現場照片十│帶兇器竊│
│  │      │        │，破壞倉庫內工具箱│      │張、贓物認領保│盜罪    │
│  │      │        │之鎖頭後，竊取工具│      │管單一件、扣案│        │
│  │      │        │箱內之切割器一台，│      │破壞剪一支。  │        │
│  │      │        │並將該切割器放置在│      │              │        │
│  │      │        │機車踏板上欲離去時│      │              │        │
│  │      │        │，為屋主辛○○當場│      │              │        │
│  │      │        │發現，喝令丁○○、│      │              │        │
│  │      │        │許鴻志跪下，以求控│      │              │        │
│  │      │        │制現場，丁○○當場│      │              │        │
│  │      │        │依令跪下未加反抗，│      │              │        │
│  │      │        │許鴻志則為脫免逮捕│      │              │        │
│  │      │        │，持上開破壞剪攻擊│      │              │        │
│  │      │        │辛○○（許鴻志所涉│      │              │        │
│  │      │        │犯行部分，已另行審│      │              │        │
│  │      │        │結），嗣經辛○○之│      │              │        │
│  │      │        │兄壬○○及員警據報│      │              │        │
│  │      │        │後到場處理，當場逮│      │              │        │
│  │      │        │捕丁○○、許鴻志二│      │              │        │
│  │      │        │人，並扣得丁○○所│      │              │        │
│  │      │        │有，供其行竊所用之│      │              │        │
│  │      │        │破壞剪一支。      │      │              │        │
├─┼───┼────┼─────────┼───┼───────┼────┤
│4 │94年11│臺北縣新│丁○○以客觀上可供│庚○○│被告丁○○於本│刑法第32│
│  │月15日│莊市新樹│兇器使用之單柄剪刀│      │院審理中之自白│1 條第1 │
│  │20時30│路333 巷│，破壞車門鎖後，再│      │、證人庚○○於│項第3 款│
│  │分許至│口      │以自備之鑰匙一支發│      │警詢中之證述、│之攜帶兇│
│  │94年11│        │動電門之方式，竊取│      │證人即查獲員警│器竊盜罪│
│  │月16日│        │車號KQ-3282 號自用│      │方聖文於偵查及│        │
│  │凌晨1 │        │小貨車一部。嗣於94│      │本院審理中之證│        │
│  │時50分│        │年11月16日凌晨1 時│      │述，扣案之鑰匙│        │
│  │許間某│        │50分許，丁○○駕駛│      │一支、現場照片│        │
│  │時點  │        │上開車輛，停放在在│      │四張、贓物認領│        │
│  │      │        │臺北縣三重市○○路│      │保管單一件。  │        │
│  │      │        │3 段89號前，為警查│      │              │        │
│  │      │        │獲，並扣得丁○○所│      │              │        │
│  │      │        │有，供其行竊所用之│      │              │        │
│  │      │        │鑰匙一支（另扣得與│      │              │        │
│  │      │        │本案無關之鑰匙六支│      │              │        │
│  │      │        │，至丁○○行竊所用│      │              │        │
│  │      │        │之單柄剪刀一支，則│      │              │        │
│  │      │        │在編號5 案件查獲時│      │              │        │
│  │      │        │扣案）。          │      │              │        │
├─┼───┼────┼─────────┼───┼───────┼────┤
│5 │95年│臺北縣│丁○○以客觀上可│李嘉│丁○○於本院審│刑法第│
│  │2月24 │三重市大│供兇器使用之單柄剪│能    │理中之自白竊車│321 條第│
│  │日凌晨│智街76巷│刀，破壞車門鎖後，│      │部分、證人李嘉│1 項第3 │
│  │4 時許│22號前  │再以該剪刀發動電門│林世│能、乙○○、周│款之攜帶│
│  │      │        │之方式，竊取車號22│偉    │銘翔於警詢中之│兇器竊盜│
│  │95年│臺北縣│07-GH 號自用小貨車│      │證述、現場照片│罪      │
│  │2月24 │三重市重│一部。            │      │二十三張、現場│        │
│  │日凌晨│新路5 段│其後於95年2 月24│      │簡圖一張、路口│刑法第│
│  │4 時40│598 號（│日凌晨4 時40分許，│      │監視錄影器翻拍│321條第1│
│  │分許  │歇業整修│丁○○駕駛上開車輛│      │照片十二張、扣│項第2 款│
│  │      │中之店面│，停放在臺北縣三重│      │案剪刀一支、車│、第2 項│
│  │      │）      │市○○路○ 段598 號│      │輛之贓物認領保│之踰越安│
│  │      │        │（歇業整修中之店面│      │管單一件。    │全設備竊│
│  │      │        │）旁後，以攀爬窗戶│      │              │盜未遂罪│
│  │      │        │踰越安全設備之方式│      │              │        │
│  │      │        │，進入夜間無人所在│      │              │        │
│  │      │        │之店面建築物內，搜│      │              │        │
│  │      │        │尋財物著手行竊時，│      │              │        │
│  │      │        │因觸動保全系統，而│      │              │        │
│  │      │        │為警據報在現場女生│      │              │        │
│  │      │        │廁所內查獲丁○○，│      │              │        │
│  │      │        │而未遂，並扣得許廷│      │              │        │
│  │      │        │安所有，供其行竊上│      │              │        │
│  │      │        │開編號4 及本件車輛│      │              │        │
│  │      │        │所用之單柄剪刀一支│      │              │        │
│  │      │        │（仍插於上開車輛電│      │              │        │
│  │      │        │門上，另在車上查獲│      │              │        │
│  │      │        │與本案犯行無關之長│      │              │        │
│  │      │        │刀一支）。        │      │              │        │
└─┴───┴────┴─────────┴───┴───────┴────┘


司法院資訊處製作；財團法人民間司法改革基金會備份。
